Minutes et répertoires du notaire Charles DENIS de VILLIERS, janvier 1810 - décembre 1819 (étude XXIX)
Archives nationales
- Répertoire(s) de Charles DENIS de VILLIERS, 1810 - 1819; MC/RE/XXIX/8 - MC/RE/XXIX/11
  - Répertoire. 1810 - 1815, 31 mars, 1810 - 31 mars 1815; MC/RE/XXIX/8
    - Inventaire après décès: Rohan, Ferdinand-Maximilien-Mériadec de. Prince de Guéménée, archevêque, comte, Légion d'honneur., 19 novembre 1813
      24 décembre, dépôt de pièces, RE/XXIX/8. 5 mars 1814, dépôt du testament olographe de Ferdinand de Rohan, premier aumônier, RE/XII/13.
      inventaire après décès; Rohan-Guéménée, Ferdinand-Maximilien-Mériadec de; Rohan, Ferdinand de; sénateur
    - Inventaire après décès: Rousseau, Jean. Sénateur, comte. Regard (rue du), n° 20, 22 novembre 1813
      inventaire après décès; Regard (rue du); Rousseau, Jean; pâtissier; restaurateur
    - Inventaire après décès: Joubain, Marie-Thérèse. Goffinet, Jacques (épouse)., 6 décembre 1813
      inventaire après décès; Joubain, Marie-Thérèse; Goffinet, Jacques
    - Inventaire après décès: Goffinet, Jacques., 6 décembre 1813
      inventaire après décès; Goffinet, Jacques; évêque; prêtre
    - Inventaire après décès: Leve, Gabriel-Louis., 12 janvier 1814
      inventaire après décès; Leve, Gabriel-Louis
    - Inventaire après décès: Evrard, Jean-Jacques. Dragon (rue du), n° 12, 22 janvier 1814
      inventaire après décès; Dragon (rue du); Evrard, Jean-Jacques
    - Inventaire après décès: Larcher, Jeanne-Eléonore. Evrard, Jean-Jacques (épouse). Dragon (rue du), n° 12, 22 janvier 1814
      inventaire après décès; Dragon (rue du); Larcher, Jeanne-Eléonore; Evrard, Jean-Jacques
    - Inventaire après décès: Debrusse, Charles-Dieudonné., 9 mars 1814
      inventaire après décès; Debrusse, Charles-Dieudonné
    - Inventaire après décès: Guillot de Rochepine, Adolphe., 24 mars 1814
      inventaire après décès; Guillot de Rochepine, Adolphe
    - Inventaire après décès: Boudinier, Catherine. Nangot, Pierre (veuve). Notre-Dame des-Champs (rue), n° 6, 25 mars 1814
      inventaire après décès; Notre-Dame-des-Champs (rue); Boudinier, Catherine; Nangot, Pierre
    - Inventaire après décès: Billemain, Jean. Garancière (rue), n° 9, 1er avril 1814
      inventaire après décès; Garancière (rue); Billemain, Jean
    - Inventaire après décès: Rongeard, Marie. Billemain, Jean (épouse). Garancière (rue), n° 9, 1er avril 1814
      inventaire après décès; Garancière (rue); Rongeard, Marie; Billemain, Jean
    - Inventaire après décès: Royer, Nicolas-Joseph. Montmartre (rue), n° 63, 22 avril 1814
      inventaire après décès; Montmartre (rue); Royer, Nicolas-Joseph
    - Inventaire après décès: Vavin, Edme. Serrurier. Richer (rue), n° 2, 23 avril 1814
      inventaire après décès; Richer (rue); Vavin, Edme
    - Inventaire après décès: Ravenet, Guillaume-Nicolas., 9 mai 1814
      inventaire après décès; Ravenet, Guillaume-Nicolas; serrurier
    - Inventaire après décès: Delespinasse, Edme-Joseph., 20 mai 1814
      24 octobre 1786, dépôt d'extrait du contrat de mariage entre Edme-Joseph De Lespinasse vicomte de Lespinasse, rue des Jeuneurs, et Anne-Gabrielle-Marguerite Louvel de Repainville, rue Saint-Louis au Marais, ET/LXVII/785 (document en très mauvais état).
      inventaire après décès; dépôt de pièces; Jeûneurs (rue des); Saint-Louis-au-Marais (rue); Delespinasse, Edme-Joseph; Edme-Joseph De Lespinasse; Louvel de Repainville, Anne-Gabrielle-Marguerite
    - Inventaire après décès: Toyton, Marie-Anne-Claudine., 3 juin 1814
      inventaire après décès; Toyton, Marie-Anne-Claudine
    - Inventaire après décès: Burguiere, François-Alexandre., 7 juin 1814
      inventaire après décès; Burguiere, François-Alexandre
    - Inventaire après décès: Blanvin, Marie-Marguerite., 15 juin 1814
      inventaire après décès; Blanvin, Marie-Marguerite
    - Inventaire après décès: Cailleux, Marie-Marguerite. Rossignol, Jean (épouse)., 15 juin 1814
      inventaire après décès; Cailleux, Marie-Marguerite; Rossignol, Jean
    - Inventaire après décès: Rossignol, Jean., 15 juin 1814
      inventaire après décès; Rossignol, Jean
    - Inventaire après décès: Bernier, Françoise. Francois dit Richard, Pierre (veuve). Sèvres (rue de), n° 23, 16 juin 1814
      inventaire après décès; Sèvres (rue de); Bernier, Françoise; Francois dit Richard, Pierre
    - Inventaire après décès: Derouard, Jeanne-Marguerite. Pernet, Jean (épouse). Passementier. Bourg-l'Abbé (rue du), n° 2, 16 juin 1814
      inventaire après décès; Bourg-l'Abbé (rue du); Derouard, Jeanne-Marguerite; Pernet, Jean
    - Inventaire après décès: Sellier, Anne-Catherine. Lermina, Nicolas (veuve). Coquillière (rue), n° 5, 17 juin 1814
      inventaire après décès; Coquillière (rue); Sellier, Anne-Catherine; Lermina, Nicolas; passementier
    - Inventaire après décès: Lermina, Nicolas. Linger (marchand). Coquillière (rue), n° 5, 17 juin 1814
      inventaire après décès; Coquillière (rue); Lermina, Nicolas
    - Inventaire après décès: Petitfils, Marie-Victoire. Nicou, Louis-Pierre (épouse). Cultivateur, adjoint au maire d'Antony. Antony, Chartraine (rue), 6 juillet 1814
      inventaire après décès; Antony (Hauts-de-Seine); Petitfils, Marie-Victoire; Nicou, Louis-Pierre; teinturier blanchisseur
    - Inventaire après décès: Dinouart, Marie-Agnès. Causin, Joseph (veuve). Tapissier (marchand). Saint-Hyacinthe (rue), n° 7, 12 juillet 1814
      inventaire après décès; Saint-Hyacinthe (rue); Dinouart, Marie-Agnès; Causin, Joseph; agriculteur; élu local
    - Inventaire après décès: Lejeune, Pierre-André. Fondeur. Gravillliers (rue des), n° 24, 14 juillet 1814
      inventaire après décès; Gravilliers (rue des); Lejeune, Pierre-André; tapissier
    - Inventaire après décès: Boulon, Marie-Antoine. Alaine, Jean-Nicolas (épouse). Antony., 10 août 1814
      inventaire après décès; Antony (Hauts-de-Seine); Boulon, Marie-Antoine; Alaine, Jean-Nicolas; fondeur
    - Inventaire après décès: Fredureau de La Bussonniere, Marie-Charlotte. Gerard, Sébastien (veuve). Procureur en la cour des comptes de Paris (ancien). Savoie (rue de), n° 5, 18 août 1814
      liquidation et partage du 16 mars 1815, RE/XXIX/8
      inventaire après décès; Savoie (rue de); Fredureau de La Bussonniere, Marie-Charlotte; Gerard, Sébastien
    - Inventaire après décès: Bouvier, Anne-Marguerite. Robinet, François (épouse). Employé à l'hôtel royal des Invalides. Grenelle (rue de), n° 32, Saint-Germain, 9 septembre 1814
      inventaire après décès; Grenelle (rue de); Bouvier, Anne-Marguerite; Robinet, François
    - Inventaire après décès: Richaud, Louis-Pierre., 16 septembre 1814
      inventaire après décès; Richaud, Louis-Pierre
    - Inventaire après décès: Ferrand, Antoine-Marguerite., 17 septembre 1814
      inventaire après décès; Ferrand, Antoine-Marguerite
    - Inventaire après décès: Paris, Marie-Jeanne de. Louis, Nicolas (veuve). Entrepreneur de bâtiments (ancien). Seine-Saint-Germain (rue de), n° 31, 17 septembre 1814
      inventaire après décès; Seine-Saint-Germain (rue de); Paris, Marie-Jeanne de; Louis, Nicolas
    - Inventaire après décès: Charde, Marie-Jeanne. Bonet, Joseph (épouse). Employé au ministère de la Guerre. Saints-Pères (rue des), n° 59, 28 septembre 1814
      inventaire après décès; Saints-Pères (rue des); Charde, Marie-Jeanne; Bonet, Joseph; chef d'entreprise
    - Inventaire après décès: Coquet, Marie-Louise. Hugo, Jean-Pierre (veuve). Rentière. Rocher (rue du), n° 13, 5 octobre 1814
      inventaire après décès; Rocher (rue du); Coquet, Marie-Louise; Hugo, Jean-Pierre; fonctionnaire
    - Inventaire après décès: Noël, Barbe-Angélique. Surat, Claude (épouse). Employé. Sèvres (rue de), n° 48, 8 octobre 1814
      inventaire après décès; Sèvres (rue de); Noël, Barbe-Angélique; Surat, Claude
    - Inventaire après décès: Venez, Marie-Victoire-Félicité. Lafargue, Bernard (veuve). Bac (rue du), n° 98, 8 octobre 1814
      inventaire après décès; Bac (rue du); Venez, Marie-Victoire-Félicité; Lafargue, Bernard
    - Inventaire après décès: Duriaux, Pierre-Joseph., 12 novembre 1814
      inventaire après décès; Duriaux, Pierre-Joseph; architecte
    - Inventaire après décès: Boutron, Marie-Geneviève. Vigier, Jean-Daniel (veuve). Palais-Royal (place du), n° 225, 16 novembre 1814
      inventaire après décès; Palais-Royal (place du); Boutron, Marie-Geneviève; Vigier, Jean-Daniel
    - Inventaire après décès: Stevens, Henry. Maître de langues. Cléry (rue de), n° 22, hôtel de Paris, 26 novembre 1814
      inventaire après décès; Cléry (rue de); Stevens, Henry
    - Inventaire après décès: Cheret, Françoise-Charlotte. Geuffron, Eloi (veuve). Propriétaire. Faubourg-Poissonnière (rue du), n° 24, 28 novembre 1814
      7 février 1817, liquidation de la succession, RE/XXIX/9.
      inventaire après décès; Faubourg-Poissonnière (rue du); Cheret, Françoise-Charlotte; Geuffron, Eloi; enseignant
    - Inventaire après décès: Pignie, Marguerite-Michelle., 3 décembre 1814
      inventaire après décès; Pignie, Marguerite-Michelle
    - Inventaire après décès: Marty dite Brunet, Jeanne-Pierrette. Chassevent, Guillaume-François (épouse). Propriétaire. Montmartre (rue), n° 9, 10 décembre 1814
      inventaire après décès; Montmartre (rue); Marty dite Brunet, Jeanne-Pierrette; Chassevent, Guillaume-François
    - Inventaire après décès: Charolet, Marie-Elisabeth. Foinon, Toussaint (épouse). Homme de confiance. Cassette (rue), n° 13, 10 décembre 1814
      inventaire après décès; Cassette (rue); Charolet, Marie-Elisabeth; Foinon, Toussaint
    - Inventaire après décès: Leclerc, Lucie. Richard, Jean-François (veuve). Cocher. Argenteuil (rue d'), n° 54, 16 décembre 1814
      inventaire après décès; Argenteuil (rue d'); Leclerc, Lucie; Richard, Jean-François; secrétaire
    - Publication d'un fonds de commerce de Fondeur LEJEUNE r. Gravilliers., 23 décembre 1814
      publication officielle; Gravilliers (rue des); Lejeune; fondeur
    - Inventaire après décès: Cressac, Nicolas-Philippe de., 29 décembre 1814
      inventaire après décès; Cressac, Nicolas-Philippe de; conducteur de véhicules
    - Inventaire après décès: Haumont, André-Barthélemy de., 9 janvier 1815
      inventaire après décès; Haumont, André-Barthélemy de
    - Inventaire après décès: Combe Deschaumes, Jean-Baptiste-Louis., 16 janvier 1815
      inventaire après décès; Combe Deschaumes, Jean-Baptiste-Louis
    - Inventaire après décès: Lepetit d'Aveine, Jeanne-Madeleine-Antoinette-Pulchérie. Dumesniel de Sommery, Jacques-Etienne (veuve). Maréchal camps armées du roi, chevalier de Saint-Louis. Planche (rue de la), n° 20, 30 janvier 1815
      inventaire après décès; Planche (rue de la); Lepetit d'Aveine, Jeanne-Madeleine-Antoinette-Pulchérie; Dumesniel de Sommery, Jacques-Etienne
    - Inventaire après décès: Robineau, Jean-Baptiste. Bezons., 4 février 1815
      17 août 1816, liquidation de la succession, RE/XXIX/9
      inventaire après décès; Bezons (Val-d'Oise); Robineau, Jean-Baptiste; officier général
    - Inventaire après décès: Mareuse, Etienne-Quentin-Louis-Denis. Propriétaire. Vieille-du-Temple (rue), n° 32, 8 février 1815
      22 mai 1821, liquidation, RE/XXIX/11.
      inventaire après décès; Vieille-du-Temple (rue); Mareuse, Etienne-Quentin-Louis-Denis
    - Inventaire après décès: Leblond, Anne-François., 21 février 1815
      inventaire après décès; Leblond, Anne-François
    - Inventaire après décès: Liez, Jeanne-Mathilde. Gaultier, Auguste-Etienne (veuve). Orfèvre (marchand). Bac (rue du), n° 58, 1er mars 1815
      inventaire après décès; Bac (rue du); Liez, Jeanne-Mathilde; Gaultier, Auguste-Etienne
    - Inventaire après décès: Normand, Jean-François., 6 mars 1815
      inventaire après décès; Normand, Jean-François; orfèvre
    - Inventaire après décès: Brossard d'Inval, Marie-Françoise-Aglaé. Blondeau, Paul-Léon (épouse)., 2 mars 1819
      inventaire après décès; Brossard d'Inval, Marie-Françoise-Aglaé; Blondeau, Paul-Léon
  - Répertoire. 1815, 1er avril - 1817, 24 novembre, 1er avril 1815 - 24 novembre 1817; MC/RE/XXIX/9
    - Inventaire après décès: Delagarde, Jean-Alexis., 28 avril 1815
      inventaire après décès; Delagarde, Jean-Alexis
    - Inventaire après décès: Poupart de Beaubourg, Désirée. Cugnieres, Armand-Claude-Noël de (épouse). Contrôleur des droits réunis des entrées de Paris. Saint-Denis (rue et barrière), 5 mai 1815
      inventaire après décès; Saint-Denis (barrière); Poupart de Beaubourg, Désirée; Cugnieres, Armand-Claude-Noël de
    - Inventaire après décès: Fournier, Claudine. Thomas, Jean-Joseph (épouse). Rentière viagère/rentier. Saint-Anastase (rue), n° 8, 20 mai 1815
      inventaire après décès; Sainte-Anastase (rue); Fournier, Claudine; Thomas, Jean-Joseph; fonctionnaire
    - Inventaire après décès: Chagot, Pierre-Sulpice. Fourcy (impasse de), 22 mai 1815
      inventaire après décès; Fourcy (impasse de); Chagot, Pierre-Sulpice
    - Inventaire après décès: Sayet, Anne-Angélique. Simon, Jean-François (veuve). Postes (rue des), n° 54, 3 juin 1815
      inventaire après décès; Postes (rue des); Sayet, Anne-Angélique; Simon, Jean-François; officier général
    - Inventaire après décès: Pradere, Annet. Colombier (rue du), n° 30, 7 juillet 1815
      inventaire après décès; Colombier (rue du); Pradere, Annet
    - Inventaire après décès: Saint-Paul, Marie. Ferrand, Antoine-Marguerite (veuve). Sainte-Marguerite (rue), n° 24, 28 juillet 1815
      inventaire après décès; Sainte-Marguerite (rue); Saint-Paul, Marie; Ferrand, Antoine-Marguerite
    - Inventaire après décès: Haynault, Catherine de. Meunier, Blaise (veuve). Orfèvre (ancien). Juiverie (rue de la), n° 17, 14 août 1815
      inventaire après décès; Juiverie (rue de la); Haynault, Catherine de; Meunier, Blaise
    - Inventaire après décès: Deflandres, Marie-Palmyre., 29 août 1815
      inventaire après décès; Deflandres, Marie-Palmyre; orfèvre
    - Inventaire après décès: Pellerin, Jean-François. Commerçant. Vaugirard (rue de), n° 26, 27 septembre 1815
      inventaire après décès; Vaugirard (rue de); Pellerin, Jean-François
    - Inventaire après décès: Maury, Jean-Louis. Cassette (rue), n° 13, 6 octobre 1815
      10 mai 1816, liquidation, RE/XXIX/9
      inventaire après décès; Cassette (rue); Maury, Jean-Louis; commerçant
    - Inventaire après décès: Nau, Marguerite. Potelle, Jacques-Bonaventure (épouse). Hôtelier. Arbre Sec (rue de l'), n° 64, 7 octobre 1815
      inventaire après décès; Arbre-Sec (rue de l'); Nau, Marguerite; Potelle, Jacques-Bonaventure
    - Inventaire après décès: Cuny, Jean-Nicolas. Cabinet d'affaires. Christine (rue), n° 12, 14 octobre 1815
      inventaire après décès; Christine (rue); Cuny, Jean-Nicolas; hôtelier
    - Inventaire après décès: Hemey d'Auberive, Philibert-Nicolas., 16 octobre 1815
      inventaire après décès; Hemey d'Auberive, Philibert-Nicolas
    - Inventaire après décès: Verry, Louis-Auguste., 18 octobre 1815
      inventaire après décès; Verry, Louis-Auguste
    - Inventaire après décès: Pierre, Marguerite-Marthe. Wasmuth, Jean (épouse). Sabot (rue du), n° 4, 28 octobre 1815
      inventaire après décès; Sabot (rue du); Pierre, Marguerite-Marthe; Wasmuth, Jean
    - Vente de fonds de commerce de marchand de Vin MAILLOT à WOLFF., 31 octobre 1815
      Précisions sur les fonctions: marchand de vin.
      acte de vente; Maillot; Wolff; commerçant
    - Vente de Cabinet d'affaires CUNY à LEGER., 29 novembre 1815
      acte de vente; Cuny; Leger
    - Inventaire après décès: Chevalier de Barbeziere, Renée-Angélique., 5 décembre 1815
      inventaire après décès; Chevalier de Barbeziere, Renée-Angélique
    - Inventaire après décès: Desnanots, Jean-Baptiste-Daniel. Rentier., 11 décembre 1815
      cahier d'enchères de rentes du 18 février 1828, RE/XXIX/13
      inventaire après décès; Desnanots, Jean-Baptiste-Daniel
    - Inventaire après décès: Fleury, Alexandrine. Gaillard, Roland-Marie (épouse). Saint-Germain-l'Auxerrois (place), 19 décembre 1815
      inventaire après décès; Saint-Germain-l'Auxerrois (place); Fleury, Alexandrine; Gaillard, Roland-Marie
    - Inventaire après décès: Dumet, Marie-Catherine. Page, Joseph-Jacques (veuve). Cherche-Midi (rue du), n° 26, 29 décembre 1815
      inventaire après décès; Cherche-Midi (rue du); Dumet, Marie-Catherine; Page, Joseph-Jacques
    - Vente de deniers dans la Manufacture des glaces MERIGOT de STE-FERE., 6 janvier 1816
      acte de vente; Merigot de Sainte-Fere
    - Inventaire après décès: Capron, Etienne-Victor., 22 janvier 1816
      inventaire après décès; Capron, Etienne-Victor
    - Inventaire après décès: Monchevaux, Barbe-Angélique. Macaigne, Pierre-Joseph (épouse). Homme de confiance. Odéon (rue de l'), n° 32, 29 janvier 1816
      inventaire après décès; Odéon (rue de l'); Monchevaux, Barbe-Angélique; Macaigne, Pierre-Joseph
    - Inventaire après décès: Hayet, Mathurine-Nicole. Mouquet, Nicolas-Henri (veuve). Censier (rue), n° 6, 9 février 1816
      inventaire après décès; Censier (rue); Hayet, Mathurine-Nicole; Mouquet, Nicolas-Henri; secrétaire
    - Inventaire après absence: Ximenes d'Arragon, Ferdinand-Joseph-François-L. Chaise (rue de la), n° 20, 12 février 1816
      inventaire; Chaise (rue de la); Ximenes d'Arragon, Ferdinand-Joseph-François-L.
    - Inventaire après décès: Bernier, Etiennette-Elisabeth. Trottier, René (veuve). Saint-Jacques (rue), n° 399, 15 février 1816
      inventaire après décès; Saint-Jacques (rue); Bernier, Etiennette-Elisabeth; Trottier, René
    - Inventaire après décès: Barbier, Antoine-Louis., 16 février 1816
      inventaire après décès; Barbier, Antoine-Louis
    - Inventaire après décès: Boudinier, Marguerite. Challe, Gabriel-Claude (veuve). Saint-Dominique (rue), n° 74, 20 février 1816
      inventaire après décès; Saint-Dominique (rue); Boudinier, Marguerite; Challe, Gabriel-Claude
    - Inventaire après décès: Robion de Mareui, -Charles-Louis-Brice-Aignan., 23 février 1816
      inventaire après décès; Robion de Mareui, -Charles-Louis-Brice-Aignan
    - Inventaire après décès: Bacot, Bernard. Saint-Dominique (cul de-sac), n° 2, 27 février 1816
      inventaire après décès; Saint-Dominique (cul-de-sac); Bacot, Bernard
    - Inventaire après décès: Mathei de Massillian, Louis-Charles-César. Prêtre chanoine. Saint-Martin (rue), n° 32, 29 février 1816
      inventaire après décès; Saint-Martin (rue); Mathei de Massillian, Louis-Charles-César
    - Inventaire après décès: Fontelliau, Michel., 7 mars 1816
      inventaire après décès; Fontelliau, Michel; chanoine; prêtre
    - Inventaire après décès: Leve, Marie-Thérèse. Fazillau, Jean (épouse). Vins (marchand de). Sèvres (rue de), n° 86, 13 mars 1816
      inventaire après décès; Sèvres (rue de); Leve, Marie-Thérèse; Fazillau, Jean
    - Inventaire après décès: Esbrat, Jean., 20 mars 1816
      inventaire après décès; Esbrat, Jean; commerçant
    - Inventaire après décès: Legris, Marguerite-Thérèse. Brassac, Pierre (veuve). Mercier (marchand). Dragon (rue du), n° 32, 21 mars 1816
      inventaire après décès; Dragon (rue du); Legris, Marguerite-Thérèse; Brassac, Pierre
    - Inventaire après décès: Mandion, Jean-Louis-Thomas., 3 avril 1816
      inventaire après décès; Mandion, Jean-Louis-Thomas; commerçant
    - Inventaire après décès: Verjat, Anne-Marie-Philippine. Prieur, Jean-Baptiste (épouse). Bonnetier (marchand). Sainte-Marguerite (rue), n° 32, 6 avril 1816
      inventaire après décès; Sainte-Marguerite (rue); Verjat, Anne-Marie-Philippine; Prieur, Jean-Baptiste
    - Inventaire après décès: Klippel, Catherine. Domer, Pierre-François (épouse). Courrier. Saints-Pères (rue des), n° 41, 9 avril 1816
      inventaire après décès; Saints-Pères (rue des); Klippel, Catherine; Domer, Pierre-François; fabricant d'accessoires vestimentaires
    - Inventaire après décès: Puissant, Marie-Rose. Guillaumot, Nicolas (épouse). Fondeur (ancien), propriétaire. Ménilmontant (rue de), n° 120, 26 avril 1816
      inventaire après décès; Ménilmontant (rue de); Puissant, Marie-Rose; Guillaumot, Nicolas; messager
    - Inventaire après décès: Cros, Germaine. Doriac Ou Dauriac, Barthélemy (veuve). Femme de chambre de la comtesse Daugeard Sauveterre. Cassette (rue), n° 34, 2 mai 1816
      inventaire après décès; Cassette (rue); Cros, Germaine; Doriac Ou Dauriac, Barthélemy; fondeur
    - Inventaire après décès: Cailliot, Catherine. Deschamps, Louis (veuve). Saint-Dominique-d'Enfer (rue), n° 2, 9 mai 1816
      inventaire après décès; Saint-Dominique-d'Enfer (rue); Cailliot, Catherine; Deschamps, Louis; employé de maison
    - Inventaire après décès: Poisson, Jean. Sèvres (rue de), n° 85, 13 mai 1816
      inventaire après décès; Sèvres (rue de); Poisson, Jean
    - Inventaire après décès: Fiot, Jean. Fossés-Saint-Bernard (rue des), n° 16, 16 mai 1816
      inventaire après décès; Fossés-Saint-Bernard (rue des); Fiot, Jean
    - Inventaire après décès: Lalaurencie, Charles-Jean-Eutrope de., 20 mai 1816
      inventaire après décès; Lalaurencie, Charles-Jean-Eutrope de
    - Inventaire après décès: Bourla, Jean-Bruno-Joseph., 28 mai 1816
      inventaire après décès; Bourla, Jean-Bruno-Joseph
    - Inventaire après décès: Privat, Jean-Pierre., 11 juin 1816
      inventaire après décès; Privat, Jean-Pierre
    - Inventaire après décès: Desimon, Louis-Mathieu., 21 juin 1816
      inventaire après décès; Desimon, Louis-Mathieu
    - Inventaire après décès: Donnadieu, Marie-Cécile. Chevalier, Pierre-François (veuve). Avocat. Grand-Chantier (rue du), n° 3, 3 juillet 1816
      inventaire après décès; Grand-Chantier (rue du); Donnadieu, Marie-Cécile; Chevalier, Pierre-François
    - Inventaire après décès: Convers, Marie-Claudine. Caron, Louis (épouse). Architecte. Grenelle (rue de), n° 22, au-Gros-Caillou, 5 juillet 1816
      inventaire après décès; Grenelle (rue de); Convers, Marie-Claudine; Caron, Louis; avocat
    - Inventaire après décès: Soulin, Gilles., 11 juillet 1816
      inventaire après décès; Soulin, Gilles; architecte
    - Inventaire après décès: Lemaitre Delaage, Marie-Suzanne. Saulx-Tavannes, Charles-Gaspard-Michel (comte de) (veuve). Comte de Saulx-Tavanne. Bac (rue du), n° 42, 24 juillet 1816
      inventaire après décès; Bac (rue du); Lemaitre Delaage, Marie-Suzanne; Saulx-Tavannes, Charles-Gaspard-Michel
    - Inventaire après décès: Deschamps, Marie-Madeleine-Catherine. Esnault, Pierre-Rose (veuve). Avocat. Charlot (rue), n° 6, 29 juillet 1816
      inventaire après décès; Charlot (rue); Deschamps, Marie-Madeleine-Catherine; Esnault, Pierre-Rose
    - Inventaire après décès: Theroulde, Anne-Hyacinthe-Catherine de., 14 août 1816
      inventaire après décès; Theroulde, Anne-Hyacinthe-Catherine de; avocat
    - Inventaire après décès: Receveur, Jean-Baptiste. Fleurus (rue de), n° 18, 20 septembre 1816
      inventaire après décès; Fleurus (rue de); Receveur, Jean-Baptiste
    - Inventaire après décès: Roland, Philippe-Laurent. Professeur aux Beaux-Arts, membre de l'Institut, Légion d'honneur. Sorbonne (rue de), n° 11, 23 septembre 1816
      inventaire après décès; Sorbonne (rue de); Roland, Philippe-Laurent
    - Inventaire après décès: Prévost, Jeanne-Geneviève. Hurel, Michel-Mathieu (veuve). Grenelle (rue de), n° 38, Saint-Germain, 9 octobre 1816
      inventaire après décès; Grenelle (rue de); Prévost, Jeanne-Geneviève; Hurel, Michel-Mathieu; enseignant
    - Inventaire après décès: Susse, Jeanne-Louise-Victoire. Cabanes, Louis (épouse). Pharmacien. Saints-Pères (rue des), n° 55, 9 octobre 1816
      inventaire après décès; Saints-Pères (rue des); Susse, Jeanne-Louise-Victoire; Cabanes, Louis
    - Obligation à la chambre des Avoués de Paris SAFFROY., 11 octobre 1816
      obligation; Paris (France); Saffroy; avoué
    - Inventaire après décès: Menageot, François-Guillaume., 8 novembre 1816
      inventaire après décès; Menageot, François-Guillaume; pharmacien